臺灣雲林地方法院刑事判決　　　　　　　　　　　　　 九十年度訴字第三九一號
　　公　訴　人　臺灣雲林地方法院檢察署檢察官
　　被　　　告　甲○○
右列被告因違反毒品危害防制條例案件，經檢察官提起公訴（九十年度毒偵字第九七
五號），及移送併辦（臺灣雲林地方法院檢察署九十年度毒偵字第一四二八號、第一
五七二號、第一六八五號、九十一年度毒偵字第八六號、臺灣彰化地方法院檢察署九
十年度毒偵字第四二七六號）本院判決如左：
    主  文
甲○○連續施用第壹級毒品，處有期徒刑拾月；扣案之第壹級毒品海洛因壹小包【驗
餘淨重零點零肆公克（包裝重零點壹陸公克）】、殘留海洛因成分之斜口塑膠吸管壹
支及注射針筒貳支，均沒收銷燬之；扣案之葡萄糖水壹瓶、注射針筒壹支，均沒收。
又連續施用第貳級毒品，處有期徒刑捌月。應執行有期徒刑壹年肆月；扣案之第壹級
毒品海洛因壹小包【驗餘淨重零點零肆公克（包裝重零點壹陸公克）】、殘留海洛因
成分之斜口塑膠吸管壹支及注射針筒貳支，均沒收銷燬之；扣案之葡萄糖水壹瓶、注
射針筒壹支，均沒收。
    事  實
一、甲○○前因施用第一級及第二級毒品案件，經本院於民國八十八年三月四日，以
    八十八年度毒聲字第三○二號裁定令入戒治處所施以強制戒治一年，嗣經檢察官
    聲請法院裁定停止戒治，所餘戒治期間付保護管束，復於保護管束期間再次施用
    第一級及第二級毒品，經本院於八十八年十二月二十九日以八十八年度毒聲字第
    一六一四號裁定撤銷停止戒治，令入戒治處所施以強制戒治，而於八十九年十一
    月十一日戒治期滿，由臺灣雲林地方法院檢察署檢察官於八十九年十一月二十一
    日，以八十九年度戒毒偵字第一八四號不起訴處分確定。詎甲○○於前開不起訴
    處分後，復基於施用第一級毒品之概括犯意，自九十年三月間某日起，迄同年十
    一月二十二日晚上某日止，在雲林縣麥寮鄉六輕工業園區之工地、西螺鎮中山國
    小內或西螺大橋下等處，以將第一級毒品海洛因摻入香菸內吸食或以注射針筒注
    射之方式，約每天施用海洛因一次；另基於施用第二級毒品安非他命之概括犯意
    ，自九十年五、六月間某日起，至同年十一月二十一日上午某時止，在雲林縣麥
    寮鄉六輕工業園區之工地、西螺鎮中山國小內等處，以將第二級毒品安非他命置
    於玻璃燈炮燒烤之方式，約每三、四天施用安非他命一次。嗣先於九十年七月四
    日凌晨零時二十分許，在雲林縣西螺鎮○○里○○路與延平路口為警查獲，並扣
    得第一級毒品海洛因一小包【驗餘淨重○．○四公克（包裝重○．一六公克）】
    ，經採尿送驗呈嗎啡及甲基安非他命陽性反應，而經檢察官聲請本院於九十年十
    月九日以九十年度毒聲字第一一二一號裁定令入戒治處所施以強制戒治一年；又
    於同年月日上午十時十二分許，在雲林縣警察局西螺分局依法定期採驗其尿液而
    查獲；復於九十年八月三十日晚上七時三十分許，在彰化縣北斗鎮○○里○○路
    一三七號前為警查獲，並扣得殘留海洛因成分之斜口塑膠吸管一支及其所有預備
    供施用毒品海洛因使用之葡萄糖水一瓶、注射針筒一支（均未開封）；再於九十
    年十一月五日上午十一時四十分許，在雲林縣西螺鎮安定里一九三號前為警查獲
    ，並扣得殘留海洛因成分之注射針筒二支；又於九十年十一月五日下午三時三十
    分許，在雲林縣警察局西螺分局依法定期採驗其尿液而查獲；復於九十年十一月
    二十三日下午四時三十分許，在雲林縣西螺鎮振興里振興八號前為警通緝到案。
二、案經雲林縣警察局西螺分局報請臺灣雲林地方法院檢察署檢察官偵查起訴及該署
    檢察官、臺灣彰化地方法院檢察署檢察官移送併辦。
    理  由
一、右揭事實，業據被告甲○○於本院審理時坦白承認，復有白粉一小包、斜口塑膠
    吸管一支、葡萄糖水一瓶（未開封）及注射針筒三支（一支未開封）等物扣案可
    資佐證，而該白粉、斜口塑膠吸管一支、注射針筒二支（已開封者）經分別送請
    法務部調查局及內政部警政署刑事警察局鑑驗結果，認白粉含第一級第六項毒品
    海洛因成分（淨重○．○四公克，包裝重○．一六公克）；斜口塑膠吸管一支取
    其有機溶劑洗滌液鑑驗，檢出一級毒品海洛因及其不純物乙醯可待因、六單乙醯
    嗎啡等成分；注射針筒二支以甲醇溶劑洗滌，取洗滌液鑑驗，其中一支（實驗室
    編號一）檢出一級毒品海洛因及其不純物六乙醯嗎啡等成分，一支（實驗室編號
    二）檢出一級毒品海洛因及其不純物乙醯可待因、六乙醯嗎啡等成分，分別有法
    務部調查局九十年九月二十一日（九○）陸（一）字第九○一七九二五三號鑑定
    通知書及內政部警政署刑事警察局九十年十二月二十五日刑鑑字第二三五一五○
    號、九十一年二月六日刑鑑字第○九一○○○五四七三號鑑驗通知書各一份在卷
    可憑，且被告於九十年七月四日凌晨零時二十分許、同年月日上午十時十二分許
    、同年十一月五日上午十一時四十分許、同年月日下午三時三十分許及同年十一
    月二十三日為警查獲時所採尿液，經送檢驗結果或呈嗎啡及甲基安非他命陽性反
    應，或呈甲基安非他命陽性反應，有雲林縣警察局西螺分局查獲煙毒麻管嫌犯尿
    液送檢真實姓名對照表三紙、雲林縣衛生局煙毒尿液檢驗成績書三紙、法務部調
    查局九十年九月二十一日（九○）陸（一）字第九○○六○七一二號檢驗通知書
    、列管毒品人口尿液檢體採集送驗紀錄表二紙、詮昕科技股份有限公司濫用藥物
    尿液檢驗報告二紙、彰化縣警察局委託檢驗尿液代號與真實姓名對照認證單一紙
    及彰化縣衛生局煙毒尿液檢驗成績書一紙在卷可稽，被告自白核與上開積極事證
    相符，堪予採信。又被告前因施用第一級及第二級毒品案件，經本院於民國八十
    八年三月四日，以八十八年度毒聲字第三○二號裁定令入戒治處所施以強制戒治
    一年，嗣經檢察官聲請法院裁定停止戒治，所餘戒治期間付保護管束，復於保護
    管束期間再次施用第一級及第二級毒品，經本院於八十八年十二月二十九日以八
    十八年度毒聲字第一六一四號裁定撤銷停止戒治，令入戒治處所施以強制戒治，
    而於八十九年十一月十一日戒治期滿，由臺灣雲林地方法院檢察署檢察官於八十
    九年十一月二十一日，以八十九年度戒毒偵字第一八四號不起訴處分確定，有臺
    灣高等法院被告全國前案紀錄表、臺灣雲林地方法院檢察署刑案資料查註紀錄表
    及該不起訴處分書附卷可參。本件事證明確，被告前經強制戒治期滿，由檢察官
    不起訴處分後，五年內再犯施用毒品之犯行洵堪認定。
二、查海洛因及安非他命係毒品危害防制條例第二條第二項第一款及第二款所規定之
    第一級毒品及第二級毒品，不得非法持有、施用。核被告所為，係犯毒品危害防
    制條例第十條第一項之施用第一級毒品罪及同條第二項之施用第二級毒品罪。其
    持有毒品進而施用，則其持有之低度行為為施用之高度行為所吸收，不另論罪。
    再被告先後多次施用第一級毒品及第二級毒品之行為，均時間緊接，分別觸犯構
    成要件相同之罪名，均顯係基於概括犯意反覆為之，各應依連續犯之規定，論以
    一罪，並依法加重其刑。爰審酌被告之素行，且曾經觀察、勒戒後，認有繼續施
    用毒品之傾向，經送強制戒治後，於強制戒治期滿，由檢察官不起訴處分在案，
    仍不知悔改，猶施用毒品不輟，足見其意志薄弱，另參酌其施用毒品之頻率、犯
    罪之動機、目的、手段、所生之危害，暨其犯罪後坦承犯行，態度尚良好等一切
    情狀，分別量處如主文所示之刑，並定其應執行刑，以資懲儆。
三、扣案之斜口塑膠吸管一支及及注射針筒二支（已開封者），經檢驗殘留有海洛因
    成分，已如前述，因與毒品海洛因無法析離，應與扣案之第一級毒品海洛因一小
    包（驗餘淨重○．○四公克，包裝重○．一六公克），併依毒品危害防制條例第
    十八條第一項前段規定沒收銷燬之；另扣案之葡萄糖水一瓶及注射針筒一支，均
    未開封，為被告所有預備供其施用第一級毒品海洛因所用之物，業據其陳明在卷
    ，應依刑法第三十八條第一項第二款規定宣告沒收之。
四、本件公訴人雖僅就被告於九十年七月四日凌晨一時許回溯前七十二小時內及另於
    同上時間回溯前九十六小時內，施用第一級毒品海洛因及第二級毒品安非他命之
    行為起訴，被告於事實欄所載其他時間之施用第一級毒品及第二級毒品犯行部分
    （含併案審理及被告自白）雖未據起訴，惟此部分與起訴部分有連續犯之裁判上
    一罪關係，已如前述，本院自應併予審判，併此敘明。
據上論斷，應依刑事訴訟法第二百九十九條第一項前段，毒品危害防制條例第十條第
一項、第二項、第十八條第一項前段，刑法第十一條前段、第五十六條、第五十一條
第一項第五款、第三十八條第一項第二款，判決如主文。
本案經檢察官曾勁元到庭執行職務。
中      華      民      國      九十一      年      三    月    二十    日
                                        臺灣雲林地方法院刑事第一庭
                                            法  官  廖  國勝
右正本證明與原本無異。
如不服本判決，應於判決送達後十日內向本院提出上訴狀( 應附繕本 )。
                                            書記官  顏  錦  清
中      華      民      國      九十一      年      三    月    二十    日
附錄本案論罪科刑法條全文：
毒品危害防制條例第十條：
施用第一級毒品者，處六月以上五年以下有期徒刑。
施用第二級毒品者，處三年以下有期徒刑。
